臺灣彰化地方法院刑事判決
111年度簡上字第138號
上  訴  人  
即  被  告  陳榮顯


選任辯護人  蔡奉典律師
上列上訴人即被告因傷害案件，不服本院民國111年7月5日111年
度簡字第1168號第一審刑事簡易判決（聲請簡易判決處刑書案號
：111年度偵字第6414號），提起上訴，本院管轄第二審合議庭
判決如下：
    主  文
上訴駁回。
陳榮顯緩刑二年。
    犯罪事實及理由
一、上訴得明示僅就判決之刑、沒收或保安處分一部為之，刑事
    訴訟法第348條第3項定有明文。且依刑事訴訟法第455條之1
    第3項規定，對於簡易判決不服之上訴，亦有準用刑事訴訟
    法第348條之規定。查被告業已陳明僅針對刑的部分上訴，
    是本案上訴範圍不及於原審所認定的犯罪事實及適用法律部
    分，本院自僅就原審判決量刑部分審理，不及於其他。
二、本案據以審查量刑妥適與否之原審所認定之犯罪事實、及所
    犯法條、罪名等，均如附件一原審判決書所載。
三、上訴理由之論斷：
　㈠被告上訴意旨略以：被告犯罪後深感後悔，已與告訴人和解
    ，補償告訴人損害，被告年事已高，又無前科，素行良好，
    係因一時失慮犯罪，原審判太重，請求從輕量刑，並諭知緩
    刑等語。
　㈡按刑之量定，係法院就繫屬個案犯罪之整體評價，為事實審
    法院得依職權自由裁量之事項，故量刑判斷當否之準據，應
    就判決之整體觀察為綜合考量，不可摭拾其中片段，遽予評
    斷。苟其量刑已以行為人之責任為基礎，並斟酌刑法第57條
    各款所列情狀，在法定刑度內，酌量科刑，無顯然失當或違
    反公平、比例原則及罪刑相當原則者，亦無偏執一端，致明
    顯失出失入情形，即不得任意指為違法或不當（最高法院11
    1年度台上字第4370號判決要旨參照）。
　㈢經查，原審審理結果，已於原判決具體說明其審酌一切情狀（詳如附件一所載，不再贅述）而為量刑及定應執行刑暨諭知易科罰金之折算標準。本院核其量刑係斟酌卷內資料及刑法第57條規定所定之一切情狀，在法定刑度內酌量科刑，並無失之過重之處，被告雖與告訴人達成調解並賠付告訴人損失，有本院調解程序筆錄在卷可按，然考量其犯罪情節，持刀追逐告訴人，並毀損告訴人之車，即使經告訴人持鐵條阻止，仍不罷手，繼續攻擊告訴人成傷，且事後迄至上訴後，始與告訴人達成調解及賠償告訴人等情，仍認原審所量處之刑，與被告所為犯罪事實與全案情節之罪刑相當，而屬適當，乃應予維持。是被告上訴請求從輕量刑，尚屬無據，應予駁回如主文第1項所示。
  ㈣惟查，被告前固曾因故意犯罪受有期徒刑以上刑之宣告，然
    執行完畢後，5年以內未曾再犯罪，有臺灣高等法院被告前
    案紀錄表在卷可稽，其上訴後，業已賠償告訴人而與告訴人
    達成調解，堪認已有悔悟之心，信經本案偵審程序及刑之宣
    告後，當能知所警惕，不致再犯，故認其所受刑之宣告，以
    暫不執行為適當，爰依刑法第74條第1項第2款之規定，宣告
    緩刑2年，以啟自新。
據上論斷，依刑事訴訟法第455條之1第1項、第3項、第348條第3
項、第368條、第373條，判決如主文
本案經檢察官蕭有宏聲請簡易判決處刑，檢察官鄭安宇到庭執行
職務。
中　　華　　民　　國　　111 　年　　11　　月　　30　　日
                  刑事第三庭   審判長法官  周淡怡
                               法      官  陳德池
                               法      官  吳芙如
以上正本證明與原本無異。
本件不得上訴。
中　　華　　民　　國　　111 　年　　11　　月　　30　　日
                               書  記  官  楊蕎甄